最高法院刑事判決　　　　　　　　　　　　　　　九十一年度台上字第七四四七號
　　上　訴　人　乙○○
　　　　　　　　甲○○
右上訴人等因違反毒品危害防制條例案件，不服台灣高等法院台南分院中華民國八十
九年九月二十一日第二審判決（八十九年度上訴字第九三八號，起訴案號：台灣台南
地方法院檢察署八十九年度偵字第一六七一號），提起上訴，本院判決如左：
    主  文
上訴駁回。
    理  由
按刑事訴訟法第三百七十七條規定：上訴於第三審法院，非以判決違背法令為理由，
不得為之。是提起第三審上訴，應以原判決違背法令為理由，係屬法定要件，如果上
訴理由狀未依據卷內訴訟資料，具體指摘原判決不適用何種法則或如何適用不當，或
所指摘原判決違法情事，顯與法律規定得為第三審上訴理由之違法情形，不相適合時
，均應認其上訴為違背法律上之程式，予以駁回。本件原判決綜合全部卷證資料，認
定上訴人乙○○、甲○○有其事實欄所載之犯行，已詳敘所憑之證據與認定之理由。
對於乙○○辯稱：甲○○及證人陳惠峰前後供述不一，伊不是綽號『日本仔』之人，
不知『日本仔』與甲○○、陳惠峰如何交易毒品，民國八十九年一月二十七日被查獲
當日，係甲○○約伊談論過年賭博出資之事，當警車駛近時，伊以為有人尋仇，始開
車駛離，感覺沒有撞到東西，況警方在現場五十公尺範圍內均未查獲毒品，伊被帶回
台南縣警察局歸仁分局後，警方才與甲○○至台南市○○○街七十二號前花盆內找到
不知何人所有之安非他命，誣稱為伊所有等語；甲○○辯謂：伊僅介紹陳惠峰向乙○
○買安非他命，未與乙○○共同販賣安非他命云云，認均係卸責之詞，亦依調查所得
證據，詳予指駁及說明。因而維持第一審論處乙○○共同連續販賣第二級毒品罪刑（
處有期徒刑八年六月），甲○○共同連續販賣第二級毒品，累犯罪刑（處有期徒刑七
年二月）之判決，駁回上訴人二人在第二審之上訴。從形式上觀察，並無違背法令之
情形存在。
上訴人乙○○上訴意旨略謂：甲○○之陳述及陳惠峰之證言，均前後不一，存有重大
瑕疵，且諸多與事實不符之處，原判決採為不利於乙○○認定之證據，有採證違背經
驗法則之違誤；原審未傳喚證人顏政義，查明甲○○曾囑託其吩咐乙○○向法院謊稱
：「綽號『日本仔』另有其人且為伊之朋友，甲○○要伊通知『日本仔』說陳惠峰要
找他」，乙○○於第一審調查時，方順從甲○○之意而為供述，原審亦未傳訊證人楊
士琳，以查明警員帶同甲○○追查安非他命之經過，楊士琳居住之貨櫃屋白天均上鎖
，乙○○不可能入內收受甲○○交付購買安非他命之價金，又未命甲○○及承辦警員
王俊輝與乙○○對質，以查明扣案安非他命被查獲之過程，又未說明不予調查之理由
，有應於審判期日調查之證據未予調查之違法。上訴人甲○○上訴意旨略謂：甲○○
僅幫陳惠峰向乙○○購買安非他命，此亦經陳惠峰及證人買志平證實，非如原判決認
定與乙○○共同販賣各等語。惟事實之認定、證據之取捨與證據之證明力如何，乃事
實審法院之職權，如其取捨不違背經驗法則或論理法則，不得任意指為違法。又共同
被告不利於己之陳述，亦為證據之一種，其陳述及證人之陳述有部分前後不符，或相
互間有所歧異時，究竟何者為可採，法院仍得本其自由心證予以斟酌，非謂一有不符
或矛盾，即應認其全部均不可採信；如其基本事實之陳述與真實性無礙時，仍非不得
予以採信。本件甲○○與陳惠峰多次陳述之細節雖略有差異，然關於販賣安非他命之
次數、時間與地點等基本事實之陳述，則始終一致，原判決本於職權得其心證予以採
信，核與客觀上認為確實之經驗法則無違，自不容任意指為違法。次按刑事訴訟法第
三百七十九條第十款所稱應調查之證據，係指與待證事實有重要關係，在客觀上認為
應行調查者而言。且命被告與證人對質與否，依同法第一百八十四條第二項之規定，
事實審法院本有自由裁酌之職權。證人顏政義至台灣台南看守所接見乙○○時，是否
曾受甲○○之託轉告乙○○向法院謊稱「日本仔」另有其人等語，與本件待證事實無
關，自不屬於依法應行調查之證據範圍，原判決未說明無調查必要之理由，雖有微疵
，然於判決本旨不生影響，依法不得執為第三審上訴理由。王俊輝於偵查中及楊士琳
於警詢時已證述甚詳，原判決亦敘明無再傳喚楊士琳之理由，而甲○○已於偵查中與
乙○○對質，原審未命乙○○與王俊輝對質及再傳訊楊士琳而為無益之調查，自不得
指為違法而據為適法之第三審上訴理由。再以幫助犯罪之意思，參與犯罪構成要件之
行為者，亦屬共同正犯。陳惠峰既無法直接與乙○○接觸，均須透過甲○○才能買到
安非他命，且價金由陳惠峰交付甲○○轉交予乙○○，安非他命亦由乙○○交給甲○
○轉交陳惠峰，甲○○所參與者自係販賣之構成要件行為，原判決認甲○○與乙○○
為共同正犯，亦無違法之可言。上訴人二人之上訴意旨，仍執陳詞，就原審本於職權
已於判決內詳為論斷之事項，漫指為違法，殊非適法之第三審上訴理由。應認其二人
之上訴皆違背法律上之程式，予以駁回。
據上論結，應依刑事訴訟法第三百九十五條前段，判決如主文。
中      華      民      國    九十一    年     十二     月    二十六    日
                              最高法院刑事第十二庭
                                  審判長法官  張  淳  淙
                                        法官  謝  俊  雄
                                        法官  蘇  振  堂
                                        法官  張  春  福
                                        法官  呂  丹  玉
      右正本證明與原本無異
                                              書  記  官
中      華      民      國    九十二    年      一      月      三      日
